臺灣新竹地方法院刑事判決
111年度易字第216號
公  訴  人  臺灣新竹地方檢察署檢察官
被      告  許鈺琪



上列被告因竊盜案件，經檢察官提起公訴（111年度偵緝字第12
號），被告於本院準備程序中，就被訴事實為有罪之陳述，經告
知被告簡式審判程序之旨，並聽取檢察官及被告之意見後，裁定
依簡式審判程序進行，本院判決如下：        
    主  文
許鈺琪犯攜帶兇器竊盜罪，處有期徒刑陸月，如易科罰金，以新
臺幣壹仟元折算壹日。
未扣案之電瓶壹只，沒收，如全部或一部不能沒收或不宜執行沒
收時，追徵其價額。
    事  實
一、許鈺琪意圖為自己不法之所有，於民國110年2月20日20時45
    分許，在新竹縣○○市○○○路00號對面路旁，趁無人注意之際
    ，持客觀上足以對人之生命身體安全構成威脅且具有危險性
    、可供兇器使用之螺絲起子（未扣案），拆卸廖建翔所有，
    停放於該處之車牌號碼000-000號普通重型機車車殼後，竊
    取車內之電瓶得手，並換裝至其所騎乘之車牌號碼000-0000
    號普通重型機車上，得手後離開現場。嗣廖建翔發現上開電
    瓶遭竊，報警處理，為警循線查悉上情。
二、案經廖建翔訴由新竹縣政府警察局竹北分局報告臺灣新竹地
    方檢察署檢察官偵查後提起公訴。　　
    理  由
壹、程序部分：
    本件被告許鈺琪所犯非死刑、無期徒刑、最輕本刑為3年以
    上有期徒刑之罪，被告於本院準備程序進行中，就被訴事實
    為有罪之陳述，經本院認合於刑事訴訟法第273條之1第1項
    之規定，裁定進行簡式審判程序，合先敘明。
貳、實體部分：
一、前揭事實，業據被告許鈺琪於偵查及本院準備程序、審理中
    均坦承不諱（見偵緝卷第12頁、本院卷第36、40頁），核與
    證人即告訴人廖建翔、韓昆達於警詢之指述相符（見偵卷第
    5-8頁），復有內政部警政署刑事警察局鑑定書、竹北分局
    竹北所轄K8B-901號機車電瓶遭竊案現場勘查報告、現場及
    監視器畫面照片（見偵卷第12至19頁）在卷可稽，足見被告
    之前開任意性自白核與事實相符，應堪採信。綜上，本件事
    證明確，被告之犯行堪予認定，應依法論科。　　　　
二、論罪科刑：
  ㈠核被告所為，係犯刑法第321條第1項第3款之攜帶兇器竊盜罪
    。
　㈡被告前因違反藥事法案件，經臺灣士林地方法院以106年度審
    簡字第1474號判決判處有期徒刑3月確定，於107年11月11日
    徒刑執行完畢出監等情，有臺灣高等法院被告前案紀錄表附
    卷可參。是被告受徒刑之執行完畢後，5年以內故意再犯本
    案有期徒刑以上之罪，雖為累犯，惟本院依司法院釋字第77
    5號解釋意旨，審酌被告構成累犯之前案與本案之罪質不同
    ，犯罪型態、情節、動機及不法內涵亦均屬有別，難認其對
    於本案犯行具有累犯之特別惡性及刑罰反應力薄弱之情形，
    爰裁量不予加重其法定最低本刑，公訴意旨請求加重其刑，
    尚有未洽。　
　㈢爰以行為人之責任為基礎，審酌被告正值青壯，不思以正當
    方式獲取財物，僅因所騎乘之機車電瓶失效，竟圖不勞而獲
    ，恣意為本件竊盜犯行，顯然欠缺對他人財產權之尊重，惟
    念被告犯後尚能坦承犯行，非無悔意，兼衡以被告之犯罪動
    機、情節，前於本院準備程序允諾將賠償告訴人之損失，然
    迄今尚未履行，未能彌補告訴人所受損害之態度，有本院電
    話紀錄表可佐（見本院卷第55頁），暨其國中畢業之智識程
    度、已婚，生有4名子女，需扶養其中1子及經濟狀況普通等
    一切情狀，量處如主文所示之刑，並諭知易科罰金之折算標
    準，以示警懲。
四、沒收：
　㈠被告持以行竊之螺絲起子1把，未據扣案，是否尚屬存在而未
    滅失，未據檢察官釋明，又該螺絲起子為一般市面上可隨意
    購得之物，取得並非困難，沒收或追徵與否，對於被告不法
    行為之評價與非難，抑或刑罰之預防或矯治目的助益甚微，
    欠缺刑法上之重要性，為免執行困難，爰依刑法第38條之2
    第2項規定，不另宣告沒收或追徵。　
　㈡被告所竊得電瓶1只，為被告之犯罪所得，爰依刑法第38條之
    1第1項、第2項之規定，宣告沒收，並諭知於全部或一部不
    能沒收或不宜執行沒收時，追徵其價額。
據上論斷應依刑事訴訟法第273 條之1 第1 項、第299 條第1項
前段，判決如主文。
本案經檢察官洪松標提起公訴，檢察官孫立婷到庭執行職務。
中　　華　　民　　國　　111 　年　　4 　　月　　20　　日
                  刑事第五庭  法  官  陳麗芬
如不服本判決應於收受本判決後20日內向本院提出上訴書狀，上
訴書狀應敘述具體理由。上訴書狀未敘述上訴理由者，應於上訴
期間屆滿後20日內補提理由書狀於本院(均須按他造當事人之人
數附繕本)「切勿逕送上級法院」。
以上正本證明與原本無異。
中　　華　　民　　國　　111 　年　　4 　　月　　20　　日
                              書記官  李佳穎
附錄本案論罪科刑法條：
中華民國刑法第321條
犯前條第1項、第2項之罪而有下列情形之一者，處6月以上5年以
下有期徒刑，得併科50萬元以下罰金：
一、侵入住宅或有人居住之建築物、船艦或隱匿其內而犯之。
二、毀越門窗、牆垣或其他安全設備而犯之。
三、攜帶兇器而犯之。
四、結夥三人以上而犯之。
五、乘火災、水災或其他災害之際而犯之。
六、在車站、港埠、航空站或其他供水、陸、空公眾運輸之舟、
    車、航空機內而犯之。
前項之未遂犯罰之。